



Información personal

Teléfono: +598 99 270 789

alex@devsysop.com, alxsenen@gmail.com EMAIL: LINKEDIN: https://www.linkedin.com/in/alxsenen/

RESUMEN

Soy una persona apasionada por la tecnología con 10 años de experiencia, administrando sistemas y servicios en Linux y Windows, también solucionando problemas rápidamente y escribiendo un plan de pasos. Soy empático, proactivo, de rápido aprendizaje, serio y responsable. He estado trabajando con muchos equipos, mejorando mis habilidades, implementando mejores prácticas y soluciones. Siempre daré lo mejor de mí para los equipos y los clientes.

Work experience

02/2022-Present

Ingeniero Devops, Soho, Uruguay

Configuración y manejo de clusters EKS.

CI/CD mediante pipelines usando Azure Devops.

Despliegue y configuración de infraestructura sobre AWS mediante Terraform.

12/2021-02/2022

Ingeniero Devops, Inswitch, Uruguay

Trabajar con clústeres en K8s, OKD, EKS and VMware.

Integraciones de CI/CD con canalizaciones utilizando herramientas como Jenkins y Gitlab.

Implementaciones de automatización para minimizar los retrasos en las implementaciones.

11/2019-02/2021

Administrador de Sistemas y Servicios Cloud, Sonda, Uruguay

Instalaciones sobre AWS, GCP, Azure, VMware, usando sistemas como CentOS, RedHat, openSUSE, Debian, Ubuntu.

Trabajo con Docker y Kubernetes, desplegando servicios para infraestructura interna y clientes externos.

Implementación y control de la integración de sistemas con Jenkins y Ansible utilizando nuestro propio repositorio interno de GitLab.

09/2018-09/2019

Administrador de Sistemas sobre Linux, Etecsa, Cuba

Trabajo con ambientes sobre Linux Windows, en servidores o clientes.s.

Soporte a diversas plataformas desplegadas usadas diariamente.

Instalación de servidores y servicios mediante playbooks de Ansible.

Manejo de controladores de dominio y aplicación de diversas politicas en la red.

Implementación de firewalls, proxys, dns, correo y otros (Nextcloud, Owncloud).

06/2014-09/2018

Administrador de Sistemas sobre Linux y Windows, DATYS, Cuba

Mantenimiento e implementación en diferentes ambientes como: (Windows Server 2003-2011), (Debian, Ubuntu).

Diseño, desarrollo y despliegue de sitios webs internos y externos mediante el uso de Drupal.

Trabajo en conjunto con el equipo de investigadores para lograr desplegar las herramientas y mejores soluciones para

los diferentes proyectos.

09/2010-06/2014

Administrador de Sistemas, Técnico de Seguridad Informática, Webmaster, UCI, Cuba

Diseño e implementación del sitio web de Seguridad Informática haciendo conciencoia en los usuarios, etc.

Instalación de servidores para poder realizar escaneos de puertos, ficheros maliciosos, capturadores de contraseñas y virus mediante laboratorios habilitados con herramientas como Kaspersky.

Mantenimiento, configuración e instalación de servidores sobre Windows o Linux, ej: (Windows Server 2003), (CentOS, Redhat).

SKILLS

1. VMware, AWS, GCP, Azure 2. CentOS, RedHat, openSUSE, Debian, Ubuntu, Windows Servers 3. Jenkins, Gitlab, Ansible, Bash 4. Apache, Nginx, JBoss, Wildfly 5. Jira, Confluence, Bitbucket 6. MySQL, PostgreSQL 7. DevOps Jr. Docker, Kubernetes 8. Troubleshooting

EDUCATION

2017 - 2019	Ingeniería en Telecomunicaciones y Electrónica, ISPJAE - Incompleto
2017 - 2018	Administración avanzada de servicios sobre Linux, DATYS - Terminado
08/2011	Administración de servidores Linux II, UCI - Terminado
07/2010	Administración de servidores Linux I, UCI - Terminado
2004 - 2008	Bachiller Técnico en Electrónica (B.Elect.), IPTOH - Terminado

IDIOMAS

- English Intermedio
- Spanish Nativo